Minutes et répertoires du notaire Jean LE CAT, 29 septembre 1640 - octobre 1663 (étude XIV)
Archives nationales
- Minutes de Jean LE CAT, 1640 - 1663; MC/ET/XIV/55 - MC/ET/XIV/88
  - Minutes. 1650, juillet - 1650, décembre, juillet 1650 - décembre 1650; MC/ET/XIV/68; Document détérioré.
    - Procuration par Jérôme Benaillé, bourgeois de Paris, propriétaire de l'office de marqueur de drap doré, d'argent et soie héréditaire en la douane de Lyon, demeurant à Paris, rue des Rosiers, paroisse Saint-Gervais, à François Lumagne, banquier, demeurant à Paris, rue des Rosiers, paroisse Saint-Gervais., 2 septembre 1650; MC/ET/XIV/68
      procuration; Lyon (Rhône); Rosiers (rue des); Benaillé, Jérôme; Lumagne, François; banquier
    - Transaction entre Etienne Lanevyer, étudiant en médecine, demeurant à Paris au Marché Neuf, paroisse Saint-Germain-le-Vieil, et Jean Gilbert Durval, avocat en Parlement, demeurant à Paris, rue Beaubourg, paroisse Saint-Nicolas-des-Champs., 4 septembre 1650; MC/ET/XIV/68
      accord; Neuf (marché); Lanevyer, Etienne; Durval, Jean Gilbert; avocat au parlement (Ancien Régime)
    - Permission donnée par Marin Pelletier, chirurgien, demeurant à Paris, Vieille rue du Temple, paroisse Saint-Jean-en-Grève, à Gervais Bellanger, chirurgien, demeurant à Paris, rue de la Saunerie, paroisse Saint-Jacques-de-la-Boucherie., 6 septembre 1650; MC/ET/XIV/68
      Vieille-du-Temple (rue); Saunerie (rue de la); Pelletier, Marin; Bellanger, Gervais; chirurgien
    - Transaction entre Robert Descamps, conseiller du roi, élu en l'élection de Pont-l'Evêque, pourvu de l'office de conseiller du roi et receveur alternatif des tailles en l'élection de Pont-l'Evêque, demeurant à Pont-l'Evêque, étant de présent à Paris, logé au bout du Pont-Neuf en la maison où est pour enseigne l'image de Notre-Dame, et Jean du Four, conseiller du roi, receveur général des finances à Rouen, demeurant à Paris, rue Montmartre, paroisse Saint-Eustache., 10 septembre 1650; MC/ET/XIV/68
      accord; Neuf (pont); Rouen (Seine-Maritime); Montmartre (rue); Descamps, Robert; Four, Jean du
    - Déclaration par Robert Descamps, conseiller du roi, élu en l'élection de Pont-l'Evêque, demeurant à Pont-l'Evêque, étant de présent à Paris, logé au bout du Pont-Neuf en la maison où est pour enseigne l'image de Notre-Dame., 10 septembre 1650; MC/ET/XIV/68
      déclaration; Neuf (pont); Descamps, Robert
    - Bail par Claude Leclerc de Courcelles, conseiller du roi en sa cour de Parlement, demeurant à Paris, Ile Notre-Dame, rue et paroisse Saint-Louis, Nicolas Victon, conseiller et aumônier du roi, chanoine et aumônier de Saint-Martin-de-Tours, et Thimoléon Victon, son frère, écuyer, seigneur de Baugé, conseiller et secrétaire du roi, demeurant tous deux à Paris, rue Michel-le-Comte, paroisse Saint-Nicolas-des-Champs, à Louis d'Isle, maître jardinier, demeurant au faubourg Saint-Honoré sur la chaussée du Roule, paroisse Saint-Roch., 12 septembre 1650; MC/ET/XIV/68
      bail; Notre-Dame (île); Saint-Louis (rue); Michel-Le-Comte (rue); Saint-Honoré (faubourg); Leclerc de Courcelles, Claude; Victon, Nicolas; Victon, Thimoléon; Isle, Louis d'; chanoine; jardinier
    - Quittance par Nicolas Chauffart, intendant des maisons et affaires de la marquise de Senecey, demeurant à Paris, rue Saint-Honoré, paroisse Saint-Germain, à Robert Levasseur, bourgeois de Paris., 16 septembre 1650; MC/ET/XIV/68
      quittance; Saint-Honoré (rue); Chauffart, Nicolas; Levasseur, Robert
    - Titre-nouvel par François Pasquier, huissier et premier archer de la connétablie et maréchaussée de France, demeurant à Paris, rue du Temple proche l'Echelle du Temple, paroisse Saint-Nicolas-des-Champs, au profit de Jean Langlois, procureur en Parlement., 20 septembre 1650; MC/ET/XIV/68
      titre nouvel; Temple (rue du); Pasquier, François; Langlois, Jean; huissier de justice; militaire du rang
    - Bail par Prosper Navarrot, conseiller du roi, contrôleur général des bâtiments du roi, demeurant à Paris, rue du Temple, paroisse Saint-Nicolas-des-Champs, à René Salambier, maître jardinier, demeurant au Bas Roulle, paroisse Saint-Roch., 21 septembre 1650; MC/ET/XIV/68
      bail; Temple (rue du); Navarrot, Prosper; Salambier,; René; jardinier
    - Testament de Thibault Renard, serviteur domestique de Jean de Machaule, conseiller du roi, correcteur la Chambre des Comptes à Paris, demeurant à Paris, rue Michel-le-Comte, paroisse Saint-Nicolas-des-Champs., 28 septembre 1650; MC/ET/XIV/68
      testament; Michel-Le-Comte (rue); Renard, Thibault; Machaule, Jean de; employé de maison
    - Vente de rente par Claude Bazin, écuyer, seigneur de Champigny, conseiller du roi et auditeur en la Chambre des Comptes, demeurant à Paris, rue et paroisse Saint-Sauveur, et Louise Labbé, son épouse, à Etienne Rozerot, conseiller du roi, trésorier-payeur des gages de Messieurs de la Chambre des Comtes, demeurant à Paris, rue du roi de Sicile, paroisse Saint-Gervais., 28 septembre 1650; MC/ET/XIV/68
      acte de vente; Saint-Sauveur (rue); Roi-de-Sicile (rue du); Bazin, Claude; Labbé, Louise; Rozerot, Etienne; auditeur de justice; comptable; trésorier payeur (Ancien Régime)
    - Procuration par Jean Mercier, clerc, étudiant en l'Université de Paris, demeurant à Paris, à l'hôtel de Vic, rue Saint-Martin, paroisse Saint-Nicolas-des-Champs., 1er octobre 1650; MC/ET/XIV/68
      procuration; Saint-Martin (rue); Saint-Nicolas-des-Champs (paroisse); Mercier, Jean
    - Donation par Marie Claire de Beaufrémont, comtesse de Fleix, demeurant à Paris, rue Saint-Honoré, paroisse Saint-Germain-l'Auxerrois, à Denise Mercier, veuve de Claude Boudeau., 3 octobre 1650; MC/ET/XIV/68
      donation; Saint-Honoré (rue); Beaufrémont, Marie Claire de; Mercier, Denise; Boudeau, Claude
    - Bail par Françoise de Souvré, dame de Lausac, gouvernante du roi, veuve d'Arthur de Lusignan, chevalier, seigneur de Lansac, demeurant à Paris, rue du Chaume, paroisse Saint-Jean-en-Grève, à Bernard Taillard, bourgeois de Paris, demeurant à Paris, rue du Chaume, paroisse Saint-Jean-en-Grève., 4 octobre 1650; MC/ET/XIV/68
      bail; Chaume (rue du); Souvré, Françoise de; Lusignan, Arthur de; Taillard, Bernard
    - Accord entre César L'Huillier, conseiller du roi, contrôleur général des rentes de l'Hôtel de Ville de Paris, demeurant à Paris, rue du Braque, paroisse Saint-Nicolas-des-Champs, et Marie Petit, veuve de Michel Grimaudet, écuyer, seigneur de la Vuiserie, conseiller du roi, receveur des tailles de l'élection de Vendôme, demeurant à Paris en la maison de César L'Huillier., 4 octobre 1650; MC/ET/XIV/68
      accord; L'Huillier, César; Petit, Marie; Grimaudet, Michel
    - Apprentissage de Chrétien Leclerc, serviteur domestique de Monsieur de Nogent, premier médecin du duc de Valois et Modène, médecin ordinaire du roi, demeurant à Paris dans l'Ile du Palais, paroisse Saint-Barthélemy, avec Isaac Dallemagne, maître chirurgien, demeurant à Paris, rue de Seine, faubourg Saint-Germain, paroisse Saint-Sulpice., 8 octobre 1650; MC/ET/XIV/68
      contrat d'apprentissage; Cité (île de la); Saint-Germain (faubourg); Leclerc, Chrétien; Dallemagne, Isaac; médecin; chirurgien
    - Transaction entre Vincent Marchais, avocat en Parlement, demeurant à Saintes, étant de présent à Paris, logé rue de la Huchette en la maison où sont pour trois chandeliers, paroisse Saint-Séverin, et Etienne Brigart, seigneur de Godonvilliers, demeurant à Paris, rue des Blancs-Manteaux, paroisse Saint-Jean-en-Grève., 11 octobre 1650; MC/ET/XIV/68
      accord; Huchette (rue de la); Blancs-Manteaux (rue des); Marchais, Vincent; Brigart, Etienne; avocat au parlement (Ancien Régime)
    - Obligation par Antoinette Rouget, veuve de Blaise Epaulard, tabellion à Noisy-le-Sec, demeurant à Noisy-le-Sec, étant de présent à Paris, à Marie Barthélemy, veuve de François Lehardy, chevalier, seigneur du Fay La Trousse, conseiller du roi en ses conseils, maréchal des camps et armées du roi, gouverneur de la ville de Roye., 12 octobre 1650; MC/ET/XIV/68
      obligation; Noisy-le-Sec (Seine-Saint-Denis); Roye (Somme); Rouget, Antoinette; Epaulard, Blaise; Barthélemy, Marie; Lehardy, François; tabellion; officier général
    - Obligation par Antoinette Rouget, veuve de Blaise Epaulard, tabellion à Noisy-le-Sec, demeurant à Noisy-le-Sec, étant de présent à Paris, à Robert Levasseur, secrétaire en la chambre du roi., 12 octobre 1650; MC/ET/XIV/68
      obligation; Noisy-le-Sec (Seine-Saint-Denis); Rouget, Antoinette; Epaulard, Blaise; Levasseur, Robert; tabellion
    - Quittance par Etienne Bourcier, commissaire des aides de la ville et faubourgs de Paris, demeurant à Paris, rue de Berry, Marais du Temple, paroisse Saint-Nicolas-des-Champs, à Elizabeth Duperret, à présent sa femme., 16 octobre 1650; MC/ET/XIV/68
      quittance; Berry (rue de); Bourcier, Etienne; Duperret, Elizabeth
    - Vente de terre à Auteuil par Jean Caperon, jardinier, demeurant à Passy, paroisse d'Auteuil, à Louis Petit le Jeune, vigneron, demeurant au Meunz-lès-Boulogne., 22 octobre 1650; MC/ET/XIV/68
      acte de vente; Auteuil (ancienne commune); Passy (ancienne commune); Caperon, Jean; Petit, Louis le jeune; jardinier; viticulteur
    - Donation par Antoine Chanteau, conseiller du roi, auditeur en la Chambre des Comptes, demeurant à Paris, rue du Temple, paroisse Saint-Nicolas-des-Champs, à Jeanne de Choisy, sa mère, veuve de Antoine Chanteau, bourgeois de Paris, demeurant à Paris, rue du Temple, paroisse Saint-Nicolas-des-Champs., 23 octobre 1650; MC/ET/XIV/68
      donation; Temple (rue du); Chanteau, Antoine; Choisy, Jeanne de
    - Quittance et compte relatifs à l'exécution du testament de Thibault Renard en faveur du couvent de la Charité du faubourg Saint-Germain, par Jean de Machau à Barnabé Pierre., 23 octobre 1650; MC/ET/XIV/68
      quittance; Saint-Germain (faubourg); Renard, Thibault; Machau, Jean de; Pierre, Barnabé
    - Inventaire des biens de Madeleine Prévôt fait à la requête de Pierre Cheret, dit La Pierre, son époux, maître à danser de la duchesse d'Orléans et maître jouant instrument, bourgeois de Paris, demeurant à Paris, rue Michel-le-Comte, paroisse Saint-Nicolas-des-Champs, 25 octobre 1650; MC/ET/XIV/68
      inventaire; Michel-Le-Comte (rue); Prévôt, Madeleine; Cheret dit La Pierre, Pierre; enseignant; danseur
    - Indemnité par Jacques Bourguignon, marchand bourgeois de Paris, demeurant à Paris, rue des Arcis, paroisse Saint-Merri, et Catherine Déé, son épouse, à Bertrand Hugues, seigneur de Semonville, commis général des gabelles de France., 25 octobre 1650; MC/ET/XIV/68
      indemnité; Arcis (rue des); Bourguignon, Jacques; Déé, Catherine; Hugues, Bertrand; commerçant
    - Profession de foi de Jean Garnier, novice au couvent de la Sainte-Trinité d'Etampes, 27 octobre 1650; MC/ET/XIV/68
      Précisions sur les lieux: Etampes (Essonne)--La Sainte-Trinité (couvent de)
      profession de foi; Etampes (Essonne); Garnier, Jean; religieux
    - Contrat de profession de frère Jean Garnier, religieux novice au couvent de la Sainte-Trinité d'Etampes, au couvent de la Sainte-Trinité d'Etampes., 27 octobre 1650; MC/ET/XIV/68
      contrat; Garnier, Jean; religieux
    - Apprentissage de Claude Quignon, maître barbier, chirurgien et lieutenant du premier barbier du roi en la ville d'Amiens, demeurant à Amiens, étant de présent à Paris, logé sur le Pont-au-Change en la maison de ' La Pomme d'orange ', avec Pierre Claqueville, marchand apothicaire épicier, bourgeois de Paris, demeurant à Paris, rue du Temple, paroisse Saint-Nicolas-des-Champs., 31 octobre 1650; MC/ET/XIV/68
      contrat d'apprentissage; Amiens (Somme); Change (pont au); Temple (rue du); Quignon, Claude; Claqueville, Pierre; chirurgien; commerçant; pharmacien
    - Procuration par Pierre de Rouchevollet, chevalier, seigneur de Rouchevollet, maréchal des camps et armées du roi., 7 novembre 1650; MC/ET/XIV/68
      procuration; Rouchevollet, Pierre de; officier général
    - Quittance par Honoré Déé, marchand mercier, demeurant à Paris, rue Saint-Denis, paroisse Saint-Jacques-de-la-Boucherie, et Jeanne Déé, sa soeur, lingère, demeurant à Paris, rue de la Tisseranderie, paroisse Saint-Jean-en-Grève, à Jacques Bourguignon, marchand papetier, bourgeois de Paris, demeurant à Paris, rue des Arcis, paroisse Saint-Merri, et Catherine Déé, son épouse., 13 novembre 1650; MC/ET/XIV/68
      quittance; Saint-Denis (rue); Saint-Jacques-de-la-Boucherie (paroisse); Tixeranderie (rue de la); Arcis (rue des); Déé, Honoré; Déé, Jeanne; Bourguignon, Jacques; Déé, Catherine; commerçant; teinturier blanchisseur; commerçant; papetier
    - Inventaire des biens de Catherine Mantois fait à la requête de Pierre Durier, son époux, maître savetier, demeurant à Paris, rue du Poirier, paroisse Saint-Merri., 15 novembre 1650; MC/ET/XIV/68
      inventaire; Poirier (rue du); Mantois, Catherine; Durier, Pierre; bottier
    - Transport par Julien de Renusson seigneur du Lyon, demeurant ordinairement en la ville de Saint-Calais, pays de Vendômois, étant de présent à Paris logé rue des Rosiers devant les Jésuites de la rue Saint-Jacques en la maison où est pour enseigne l'image Saint-Rémi, paroisse Saint-Benoît, à Gabriel Sauvion, secrétaire ordinaire du prince de Condé, demeurant à Paris, rue des Blancs-Manteaux, paroisse Saint-Gervais., 18 novembre 1650; MC/ET/XIV/68
      cession; Lyon (Rhône); Rosiers (rue des); Blancs-Manteaux (rue des); Saint-Jacques (rue); Renusson, Julien de; Sauvion, Gabriel
    - Obligation par Adrien Anonde, bourgeois de Paris, demeurant à Paris, rue des Petits Oiseaux, dite petite rue Charlotte, Marais du Temple, paroisse Saint-Nicolas-des-Champs, au profit de Guillaume Joly, conseiller du roi, receveur et payeur des rentes assignées sur les aides de France, demeurant à Paris, rue du Triplet, paroisse Saint-Gervais., 19 novembre 1650; MC/ET/XIV/68
      obligation; Anonde, Adrien; Joly, Guillaume
    - Accord entre Jacques Breton, maçon, demeurant à Paris à la Halle aux Blés, et Charlotte Plastier, sa femme, d'une part, et Adrien Anonde, bourgeois de Paris, d'autre part., 19 novembre 1650; MC/ET/XIV/68
      accord; Breton, Jacques; Plastier, Charlotter; Anonde, Adrien; maçon
    - Mariage entre Nicolas Ragon, fils de feu Sébastien Ragon, laboureur au village de Morlay-près-Ligné en Barrois, et de Françoise Maillot, son épouse, garçon cabaretier, demeurant à Paris, rue du Temple, paroisse Saint-Nicolas-des-Champs, et Geneviève Gobert, fille de Jean Gobert, maître passementier-boutonnier à Paris., 21 novembre 1650; MC/ET/XIV/68
      contrat de mariage; Temple (rue du); Ragon, Nicolas; Ragon, Sébastien; Maillot, Françoise; Gobert, Geneviève; Gobert, Jean; agriculteur; restaurateur; passementier; tabletier
    - Mariage entre Joseph Mercier, fils de Barthélemy Mercier, laboureur demeurant en la terre de Luc en Languedoc, et de feue Catherine Ruresse, son épouse, muletier du roi, et Marthe Moucé, fille de feu Jean Moucé, laboureur demeurant en la ville de Brinon, pays d'Auxerrois, et de Marthe Secardé, son épouse, domestique demeurant en la maison de Marie de Villegontier, veuve de Pierre Martin, sire de la Martinière, capitaine des mules du roi, demeurant à Paris dans l'Enclos du Temple., 22 novembre 1650; MC/ET/XIV/68
      contrat de mariage; Temple (enclos); Mercier, Barthélemy; Mercier, Joseph; Ruresse, Catherine; Moucé, Marthe; Moucé, Jean; Secardé, Marthe; Villegontier, Marie de; Martin, Pierre (sire de la Martinière); agriculteur; employé de maison
    - Vente de la coupe et dépouille en la forêt de Machault par Anne Budé, veuve de François de Machault, conseiller du roi en ses conseils, seigneur de Fleury, demeurant à Paris, rue du Triplet, paroisse Saint-Nicolas-des-Champs, à Benjamin Crouan et Pierre Labbé, marchands, demeurant à Meudon, étant de présent à Paris., 24 novembre 1650; MC/ET/XIV/68
      acte de vente; Meudon (Hauts-de-Seine); Budé, Anne; Machault, François de; Crouan, Benjamin; Labbé, Pierre; commerçant
    - Quittance par Louis de Riaucourt, huissier du roi en la cour de Parlement, demeurant à Paris, rue Bout-de-Brie, paroisse Saint-Séverin, à André Garnier, avocat en Parlement, procureur de la cour de Parlement., 25 novembre 1650; MC/ET/XIV/68
      quittance; Riaucourt, Louis de; Garnier, André; huissier de justice; avocat au parlement (Ancien Régime)
    - Procuration du 22 août 1648, rapportée pour minute le 28 novembre 1650, par Julien Lirot, demeurant à Paris, rue du Temple, paroisse Saint-Nicolas-des-Champs, à Jacques Belle, conseiller du roi, receveur des tailles et aides en l'élection de Baugency., MC/ET/XIV/68
      procuration; Temple (rue du); Lirot, Julien; Belle, Jacques
    - Bail par Jean de Maupeou, conseiller et aumônier ordinaire du roi, doyen de l'église royale de Saint-Quentin, demeurant à Paris, rue des Vieilles Haudriettes, paroisse Saint-Nicolas-des-Champs, à Louis Garnier, conseiller du roi en son Grand Conseil, demeurant à Paris, rue du Braque, paroisse Saint-Sulpice., 29 novembre 1650; MC/ET/XIV/68
      bail; Haudriettes (rue des); Maupeou, Jean de; Garnier, Louis
    - Procuration par Pierre de Labrosse, écuyer, sire de Rigault, Jacques Berruyer, conseiller du roi en ses conseils d'Etat et privé, et Pierre de Beausse, conseiller et secrétaire du roi, demeurant à Paris., 29 novembre 1650; MC/ET/XIV/68
      procuration; Labrosse, Pierre de; Beausse, Pierre de; Berruyer, Jacques; conseiller d'Etat (Ancien Régime)
    - Consentement par François de Lalanne, écuyer, demeurant à Paris, rue de la Vieille Truanderie, paroisse Saint-Eustache, au profit de Pierre Bricart, conseiller du roi, receveur des tailles., 29 novembre 1650; MC/ET/XIV/68
      ratification; Lalanne, François de; Bricart, Pierre; percepteur
    - Accord entre Jean Lempereur, seigneur de Cantières, demeurant à Paris, rue Sainte-Avoye, paroisse Saint-Merri, et Antoine Bossuet, avocat en Parlement, demeurant à Paris, rue Montmartre, paroisse Saint-Eustache., 3 décembre 1650; MC/ET/XIV/68
      accord; Sainte-Avoie (rue); Montmartre (rue); Lempereur, Jean; Bossuet, Antoine; avocat au parlement (Ancien Régime)
    - Bail par Louis Charpentier, seigneur du Mée, conseiller du roi ordinaire en la Chambre des Comptes, demeurant à Paris, rue d'Anjou, Marais du Temple, paroisse Saint-Nicolas-des-Champs, à François Dumont, laboureur demeurant aud. Lieu du Mée., 4 décembre 1650; MC/ET/XIV/68
      bail; Le Mée-sur-Seine (Seine-et-Marne); Anjou (rue d'); Charpentier, Louis; Dumont, François; agriculteur
    - Rétrocession par Etienne de Bar, chef d'échansonnerie du roi, demeurant à Paris, rue du Temple, paroisse Saint-Nicolas-des-Champs, à Antoine Leviste, maître tailleur d'habits, demeurant à Paris, rue des Arcis, paroisse Saint-Merri., 6 décembre 1650; MC/ET/XIV/68
      cession; Temple (rue du); Arcis (rue des); Bar, Etienne de; Leviste, Antoine; tailleur d'habits
    - Mariage entre Toussaint Duval, maître chirurgien en la ville de Meaux, demeurant à Meaux, étant de présent à Paris logé rue Michel-le-Comte en la maison de Claude Brun, maître arquebusier à Paris, paroisse Saint-Nicolas-des-Champs, fils de feu Noël Duval, bourgeois de Meaux, et de Madeleine Flocquet, sa veuve, d'une part, et Jeanne Platelle, demeurant à Paris, rue Michel-le-Comte, paroisse Saint-Nicolas-des-Champs, fille de feu Nicolas Platelle, bourgeois de Saint-Mihel en Lorraine, et de Jeanne Laclet, sa veuve., 9 décembre 1650; MC/ET/XIV/68
      contrat de mariage; Meaux (Seine-et-Marne); Michel-Le-Comte (rue); Duval, Toussaint; Brun, Claude; Duval; Noël; Flocquet, Madeleine; Platelle, Jeanne; Platelle, Nicolas; Laclet, Jeanne; chirurgien; militaire
    - Vente de rente par Antoine Mavier, commis de l'extraordinaire des guerres, et Marie Dozières, son épouse, à Jean Dozières, écuyer de feue la baronne de Chapelaude., 11 décembre 1650; MC/ET/XIV/68
      acte de vente; Mavier, Antoine; Dozières, Marie; Dozières, Jean; Chapelaude (Mme de)
    - Consentement par Jean Morel, archer en la maréchaussée de Pontoise, Chaumont et Magny, et Guillemette Rogue, son épouse, demeurant à Paris, rue Saint-Honoré, paroisse Saint-Roch, au profit de Philippe Pierre., 12 décembre 1650; MC/ET/XIV/68
      ratification; Pontoise (Val-d'Oise); Saint-Honoré (rue); Morel, Jean; Rogue, Guillemette; Pierre, Philippe
    - Vente par Abraham Girard, conseiller du roi en ses conseils, trésorier de France, général des finances en la généralité de Dijon, premier secrétaire des commandements de monseigneur le prince, propriétaire de l'office de receveur général ancien des états de Bourgogne, étant de présent à Paris, logé au ' Gallion d'or ' devant la porte Saint-Germain-l'Auxerrois, à Jean Jolly, conseiller du roi, maître ordinaire en la Chambre des Comptes de Dijon, demeurant à Dijon, étant de présent à Paris, logé rue des Prêtres en la maison ' Le Gallion d'or ', paroisse Saint-Germain-l'Auxerrois., 14 décembre 1650; MC/ET/XIV/68
      acte de vente; Dijon (Côte-d'Or); Girard, Abraham; Jolly, Jean; trésorier de France (Ancien Régime); magistrat; comptable
    - Déclaration par Jean Jolly, conseiller du roi, maître ordinaire en la Chambre des Comptes de Dijon, demeurant à Dijon, étant de présent à Paris, logé rue des Prêtres en la maison ' Le Gallion d'or ', paroisse Saint-Germain-l'Auxerrois, au profit d'Abraham Girard, conseiller du roi en ses conseils, trésorier de France, général des finances en la généralité de Dijon, premier secrétaire des commandements de monseigneur le prince, propriétaire de l'office de receveur général ancien des états de Bourgogne, étant de présent à Paris, logé au ' Gallion d'or ' devant la porte Saint-Germain-l'Auxerrois., 14 décembre 1650; MC/ET/XIV/68
      déclaration; Dijon (Côte-d'Or); Prêtres (rue des); Jolly, Jean; Girard, Abraham; magistrat; comptable; trésorier de France (Ancien Régime)
    - Décharge faite par Jacques de Melluille, chevalier, seigneur de Miguires, enseignes des gardes écossaises du corps du roi, demeurant à Paris, rue des Fossés de Montmartre, paroisse Saint-Eustache, au profit de Guillaume de Maupeou, conseiller du roi au Châtelet de Paris., 15 décembre 1650; MC/ET/XIV/68
      décharge; Melluille, Jacques de (sieur de Miguires); Maupeou, Guillaume de
    - Constitution de rente par Henri Chappelier, conseiller du roi en ses conseils, avocat général à la Cour des Aides de Paris, Catherine Brice, son épouse, Claude Chappelier, conseiller du roi, seigneur d'Annères, bailliage d'Etampes, Philippe Chappelier, prieur au prieuré Saint-Bon proche Saint-Merri à Paris, demeurant tous quatre à Paris, rue Bethisi, paroisse Saint-Germain-l'Auxerrois, Christophe Chappelier, écuyer, seigneur de La Chaussaye, demeurant au Petit Luxembourg, faubourg Saint-Germain-des-Prés-lès-Paris, paroisse Saint-Sulpice, à Guillaume de Lamoignon, chevalier, seigneur de Basville, conseiller du roi, maître des requêtes ordinaire de l'hôtel, demeurant à Paris, rue Aubry-le-Boucher, paroisse Saint-Leu-Saint-Gilles., 16 décembre 1650; MC/ET/XIV/68
      constitution de rente; Etampes (Essonne); Aubry-le-Boucher (rue); Chappelier, Henri; Brice, Catherine; Chappelier, Claude; Chappelier, Philippe; Chappelier, Christophe; Lamoignon, Guillaume de; maître des requêtes (Ancien Régime)
    - Constitution par Jules César Faure, chevalier, seigneur de Champs-sur-Marne, conseiller du roi en son conseil, président au Parlement de Metz, demeurant à Paris, rue du Plâtre, paroisse Saint-Jean-en-Grève, à Louis Garnier, conseiller du roi en son Grand Conseil, demeurant à Paris, rue de Braque, paroisse Saint-Nicolas-des-Champs., 16 décembre 1650; MC/ET/XIV/68
      constitution de rente; Champs-sur-Marne (Seine-et-Marne); Metz (Moselle); Plâtre (rue du); Braque (rue de); Faure, Jules César; Garnier, Louis